臺灣新竹地方法院行政訴訟判決　
110年度交字第6號
原      告  蕭世旭  
被      告  交通部公路總局新竹區監理所

代  表  人  吳季娟  
訴訟代理人  吳靜宜  
上列當事人間交通裁決事件，原告不服民國109年12月12日竹監
新四字第51-ZBA343559號等9件違反道路交通管理事件裁決，提
起行政訴訟，本院判決如下：
    主  文
原處分如附表所示編號二號、四號至七號及九號之裁決撤銷。
原告其餘之訴駁回。
訴訟費用新臺幣叁佰元由被告負擔新臺幣壹佰元，餘新臺幣貳佰
元由原告負擔。被告應給付原告新臺幣壹佰元。
  事實及理由
一、程序事項：
（一）本件因屬不服被告所為道路交通管理處罰條例（下稱道交
      條例）第8條之裁決而提起撤銷訴訟，依行政訴訟法第237
      條之7規定，不經言詞辯論，逕行裁判，合先敘明。
（二）原告起訴時，被告交通部公路總局新竹區監理所代表人為
      黃萬益，訴訟繫屬中，於民國110年6月4日由吳季娟繼任
      為代表人，並經其聲明承受訴訟，核無不合，應予准許。
二、事實概要：
    原告分別於附表所示時、地，駕駛車牌號碼000-0000號自用
    小客車（下稱系爭車輛），有行駛高速公路變換車道未依規
    定使用方向燈之違規行為，經民眾檢具事證檢舉，嗣分別為
    內政部警政署國道公路警察局（下稱舉發機關）第二公路、
    第六公路警察大隊員警認原告有「行駛高速公路未依規定變
    換車道(未依規定使用方向燈)」之違規行為而逕行舉發。原
    告不服提出申訴，經舉發機關函覆違規事實明確，被告遂依
    道交條例第33條第1 項第4 款、第63條第1項、違反道路交
    通管理事件統一裁罰基準及處理細則（下稱處理細則）之規
    定，以附表所示裁決書（下稱原處分），各對原告裁處罰鍰
    新臺幣（下同）3,000 元，並記違規點數1 點，原告不服，
    提起本件行政訴訟。
三、本件原告主張：
    伊確有駕駛系爭車輛於附表所示時間、地點，於變換車道時
    有未依規定使用方向燈之違規行為，然上開行為違規態樣均
    為相同，前後時間相隔6分鐘內、地點相距0.6公里內，理應
    有道交條例第85條之1第2項第1款即不得連續舉發規定之適
    用，被告就上開行為均予處罰，顯然不公平、亦不符合法律
    保留原則及比例原則之要求，此不僅可參照臺北高等行政法
    院109年度交上字第132號判決意旨，亦可由近來將民眾檢舉
    亦應受上開連續舉發限制的修法方向即可佐證。伊雖有上開
    違規行為，然伊依照十年來的開車方式，以為沿著邊線行駛
    均不用打方向燈，平時亦注意交通安全行駛，檢舉者卻利用
    法條的漏洞，以尾隨方式達成檢舉的私行正義，再請鈞院裁
    量此次裁罰是否洽當，並聲明：原處分撤銷。
四、被告則答辯以：
（一）本件經舉發機關109年11月18日國道警二交字第109270630
      4號、109年12月1日國道警六交字第1096704969號、110年
      2月19日國道警六交字第1106700361號函覆略以：本件經
      重複檢視檢舉人所提供之行車影像紀錄資料，系爭車輛於
      附表所示時、地變換車道時，皆未有使用方向燈，違規事
      實明確，並有連續錄影採證資料可稽。而道交條例第85條
      之1之立法意旨，係交通違規狀態持續不改正者，因無得
      連續舉發之明文規定，致民眾常以已獲有交通違規舉發通
      知單，資為不得重複處罰之藉口，爰增訂本條，以杜流弊
      。是以，本條即係針對同一持續狀態之違規行為，特別以
      法律擬制切割成數行為分別處罰。上開條文第2項第1款之
      「違規地點相距6公里以上、違規時間相隔6分鐘以上或行
      駛經過1個路口以上」，應係單一或具有持續性之違規行
      為(如持續超速、持續違規行駛路肩等)，需透過連續舉發
      次數，作為違規行為次數認定，進而對多次違規行為予以
      處罰時方有適用。倘其行為係二以上違規行為，仍應依處
      理細則第3條第1項規定分別舉發、處罰。本案系爭車輛駕
      駛為不同時間、地點，有數次變換車道之行為，彼此間均
      不具有持續性，爰按處理細則第3條第1項前段「二以上違
      反道路交通管理之行為，應分別處罰」之規定，分別舉發
      ，舉發程序並無違誤之處。
（二）經勘驗檢舉人提供之影像，系爭車輛於109年10月22日8時
      4分許行經國道1號公路南向98公里路段，沿途自外側車道
      變換至出口減速車道未使用方向燈（第ZBA343559號；8時
      4分23秒；98.3K）、自出口減速車道變換至減速車道之右
      側車道未使用方向燈（第ZBA343560號；8時4分48秒；98.
      8K）、自匝道之外側車道變換至中線車道未使用方向燈（
      第ZFC191173號；8時5分19秒；101.1K）、自加速車道之
      右側車道變換至左側車道未使用方向燈（第ZFC191174號
      ；8時5分32秒；101.3K）、自加速車道變換至外側車道未
      使用方向燈（第ZFC191176號；8時6分4秒；102.1K）、自
      外側車道變換至中線車道時僅顯示2次左側方向燈，未持
      續顯示至完成變換車道（第ZFC191177號；8時6分13秒；1
      02.2K）、自中線車道變換至外側車道未使用方向燈（第Z
      FC191179號；8時7分48秒；105K）、自外側車道變換至減
      速車道未使用方向燈（第ZFC191180號；8時11分13秒；10
      8.6K）、自匝道之右側車道變換至左側車道未使用方向燈
      （第ZFC191181號；8時12分19秒；109K），均已分別違反
      汽車駕駛人依道路交通安全規則第91條第1項第6款及第10
      9條第2項第2款規定之作為義務，違規事實灼然可見。
（三）本件原告雖主張附表所示9件裁決處分違規態樣相同、前
      後相隔不到6分鐘、理應類推適用處罰條例第85條之1第2
      項規定，不得連續舉發云云。惟道交條例第7條之1與第7
      條之2無論是立法歷程、增修意旨有別，其規範舉發種類
      之本質亦有所不同，應不得類推適用。按道交條例第7條
      之2規定，則係當場不能或不宜攔截特定交通違規案件時
      ，透過國家公權力之執勤員警為製單逕行舉發案件，故立
      法者在增訂此涉有國家公權力行使色彩之道交條例第7條
      之2規定同時，乃一併增訂同條例第85條之1第2項規定，
      係就符合上開具公權力行使色彩之案件，限制其連續舉發
      之要件，而就本質上非公權力行使即一般民眾檢舉舉發之
      第7條之1案件，認應為不同之處理，故而未納入第85條之
      1第2項予以規範。此顯為立法者基於兩種舉發本質不同而
      有意於同條例第85條之1第2項排除第7條之1案件之適用，
      而兩者既本質相異，自不得類推適用至明。
（四）次按道交條例第85條之1規定及司法院釋字第604號解釋意
      旨，行為人不遵守責令改正或無法當場責令改正即無法及
      時除去違規事實時，立法者以法律規定界限一定時間、距
      離為連續舉發要件，行政機關執法人員得以連續舉發及隨
      同多次處罰之遏阻作用以達成行政管制之目的，為「法律
      上單一行為」，如：違規停車不改正、持續超速、行駛路
      肩行為…等。以違規停車為例，有鑑於拖離違停車輛，以
      前仍以違規行為人自行排除交通障礙為當，故容許執勤員
      警得視違規停車狀況，決定執行移置保管或連續舉發之優
      先順序，視情況依其合義務性之裁量，選擇執法之方法。
      此係立法者衡量各種因素後，合理賦與行政機關裁量之事
      項，爰由此可推知，第85條之1第2項規定所適用之舉發程
      序，限為涉有國家公權力行使色彩之道交條例第7條之2「
      逕行舉發」程序至明。本件係道交條例第7條之1「民眾檢
      舉」程序，尚難比附援引同條例第85條之1第2項規定之適
      用。
（五）民眾於高速公路上未依規定使用方向燈，造成附近行駛車
      輛無法事先了解系爭車輛之行車動向，易反應不及導致嚴
      重交通事故，於交通事故肇因中名列前茅，立法院已於10
      8年5月3日通過道路交通管理處罰條例修正案，並於同年1
      0月1日施行「加重處罰」轉彎或變換車道前，未依規定使
      用方向燈之違規態樣，顯見當局對於正確使用方向燈之重
      視。原告於高速公路不同時、地及車道間變換車道未依規
      定使用方向燈之行為，均各已違反道路交通安全規則甚明
      ，各次違規行為有時序先後之別，行為地點亦在不同之路
      段，由社會一般第三者依自然觀察方式，當可明確區隔為
      數個行為，自應按行政罰法25條、處理細則第3條規定，
      就二以上違反道路交通管理之行為，應分別舉發、處罰。
      綜上所述，本件既經舉發單位查證違規屬實，被告依相關
      法規各別裁處應屬適法，本件原告之訴為無理由，並聲明
      ：原告之訴駁回。
五、本院之判斷：
（一）按道交條例第7條之1規定：「對於違反本條例之行為者，
      民眾得敘明違規事實或檢具違規證據資料，向公路主管或
      警察機關檢舉，經查證屬實者，應即舉發。但行為終了日
      起逾7日之檢舉，不予舉發。」第7條之2第1項第7款、第2
      項但書第6款規定：「（第1項）汽車駕駛人之行為有下列
      情形之一，當場不能或不宜攔截製單舉發者，得逕行舉發
      ：…七、經以科學儀器取得證據資料證明其行為違規。（
      第2項）前項第7款之科學儀器應採固定式，並定期於網站
      公布其設置地點。但汽車駕駛人之行為屬下列情形之一者
      ，不在此限：…六、未依規定變換車道。…」第33條第1項
      第4款規定：「汽車行駛於高速公路、快速公路或設站管
      制之道路，不遵使用限制、禁止、行車管制及管理事項之
      管制規則而有下列行為者，處汽車駕駛人新臺幣3,000元
      以上6,000元以下罰鍰：…四、未依規定變換車道。…」第6
      3條第1項第1款規定：「汽車駕駛人有下列各款所列條款
      之一者，除依原條款處罰鍰外，並予記點：一、有第33條
      第1項、第2項、……情形之一者，各記違規點數1點。」第8
      5條之1第2項規定：「…（第2項）第7條之2之逕行舉發案
      件有下列情形之一者，得連續舉發：一、逕行舉發汽車行
      車速度超過規定之最高速限或低於規定之最低速度或有第
      33條第1項、第2項之情形，其違規地點相距6公里以上、
      違規時間相隔6分鐘以上或行駛經過1個路口以上。但其違
      規地點在隧道內者，不在此限。二、逕行舉發汽車有第56
      條第1項或第57條規定之情形，而駕駛人、汽車所有人、
      汽車買賣業、汽車修理業不在場或未能將汽車移置每逾2
      小時。」又交通部會同內政部依處罰條例第92條第4項規
      定授權訂定之違反道路交通管理事件統一裁罰基準及處理
      細則第10條第2項規定：「…（第2項）前項稽查，查獲違
      反道路交通管理事件之舉發方式如下：…二、逕行舉發：
      依本條例第7條之2規定之舉發。…五、民眾檢舉舉發：就
      民眾依本條例第7條之1規定檢舉違反本條例之行為，經查
      證屬實之舉發。…」第22條規定：「（第1項）公路主管或
      警察機關受理民眾檢舉違反道路交通管理事件，應即派員
      查證，經查證屬實者，應即舉發，並將處理情形回復檢舉
      人。（第2項）前項檢舉違規證據係以科學儀器取得，足
      資認定違規事實者，得逕行舉發之。（第3項）公路主管
      或警察機關機關為查證民眾檢舉違反道路交通管理事件，
      必要時得通知檢舉人或被檢舉人到場說明。」核屬執行違
      反道路交通管理事件程序之具體細節規定，並未逾越母法
      之授權，與法律保留原則亦無違背。
（二）次按，行政違規行為之次數並非純粹以自然行為概念為界
      定標準，而應從法規範所欲維護之法益狀態予以評價。換
      言之，藉由違規受不法利益之情形，倘不論違規行為時間
      之久暫，一概論以單一行為之行政責任，勢必誘使違規者
      長時間侵害法益，以圖得超出罰鍰額度之不當利益，將造
      成法秩序失衡之不公義現象。故從法規範之精神及其目的
      以觀，如立法者基於達成特定行政管制之目的，已擬制規
      定以侵害法益之時間長度作為量化及區隔違反公法義務之
      次數者，則行為人雖以自然意義之一行為侵害同一法益，
      但因其侵害法益之時間長度已超過法律就單一違規行為所
      設定之評價標準者，仍應成立數個獨立之違規行為，分別
      論處其行政責任。另按「立法者固得以法律規定行政機關
      執法人員得以連續舉發及隨同多次處罰之遏阻作用以達成
      行政管制之目的，但仍須符合憲法第23條之比例原則及法
      律授權明確性原則。申言之，以連續舉發之方式，對違規
      事實繼續之違規行為，藉舉發其違規事實之次數，評價及
      計算其法律上之違規次數，並予以多次處罰，藉多次處罰
      之遏阻作用，以防制違規事實繼續發生，此種手段有助於
      目的之達成，對維護交通秩序、確保交通安全之目的而言
      ，在客觀條件之限制下，更有其必要性及實效性。惟每次
      舉發既然各別構成一次違規行為，則連續舉發之間隔期間
      是否過密，以致多次處罰是否過當，仍須審酌是否符合憲
      法上之比例原則。」（司法院釋字第604號解釋理由參照
      ）。而91年7月3日修正之處罰條例第85條之1增訂第2項規
      定，其立法理由為：「對逕行舉發案件得連續舉發之規定
      ，係規範於違反道路交通管理事件統一裁罰標準及處理細
      則第12條，因其影響人民權利義務，為符合法律保留之精
      神，爰酌予修正增列於第2項。」準此，如汽車駕駛人行
      駛於高速公路非隧道路段，持續於變換車道時，未依規定
      顯示方向燈，違反道交條例第33條第1項第4款規定，依道
      交條例第85之1第2項第1款之規範目的，如其違規地點相
      距未達6公里、違規時間相隔未達6分鐘或未行駛經過一個
      路口，即應論以單一違規行為；若其違規地點相距6公里
      以上、違規時間相隔6分鐘以上或行駛經過一個路口以上
      ，則得連續舉發，足見立法者業已於道交條例第85條之1
      第2項中，衡酌違規行為所可能創設之風險大小與損害範
      圍，以其侵害法益之時間、距離、區域等條件作為量化及
      區隔違反公法上義務之次數之判斷基準，例外將數個自然
      行為擬制為法律上單一行為，以避免連續舉發之間隔期間
      過度密集，以致產生處罰過當、過度評價之情狀。此於交
      通勤務警察或依法令執行交通稽查任務人員依道交條例第
      7條之2規定「逕行舉發」案件，可得直接適用。而公路主
      管或警察機關受理道交條例第7條之1規定「民眾檢舉舉發
      」案件，雖非屬同條例第7條之2之情形，惟如警方自己執
      行舉發案件時尚且受前揭規定之拘束，而作為補充警方逕
      行舉發時合法取證資訊之民眾檢舉舉發案件，既同具當場
      不能掣單舉發之類似情狀，自應受前揭規定之拘束為宜。
      故基於二者本質上之類似性，道交條例第7條之1之民眾檢
      舉舉發案件亦應類推適用上開規定之違反義務次數判斷標
      準，以評價檢舉之違規行為次數後，掣單舉發，始符道交
      條例第85條之1第2項第1款之規範意旨（高雄高等行政法
      院110年度交上字第29號、臺中高等行政法院110年度交上
      字第12號、110年度交上字第10號、臺北高等行政法院109
      年度交上字第307 號、109年度交上字第132號判決意旨參
      照），合先陳明。
（三）經本院當庭依職權勘驗檢舉發光碟影像，其勘驗內容如下
      ：「畫面顯示時間:2020/10/20，08：03：37-08：12：29
      日間有雨，視距良好，攝影機所載車輛（下稱檢舉車輛）
      行駛於高速公路之外側道路上。於08：03：44至08：03：
      49畫面可見，檢舉車輛右前方有一小客車（下稱系爭車輛
      ）由加速車道變換至外側車道行駛，過程未施打方向燈。
      於08：04：23畫面可見，系爭車輛右側之路緣邊線另向左
      側分出一實一虛短白直線向前延伸。於08：04：23至08：
      04：25畫面可見，系爭車輛由外側車道變換至出口減速車
      道行駛，過程未施打方向燈（即附表編號1）。於08：04
      ：48畫面可見，系爭車輛右側之路緣邊線另向左側分出一
      實一虛白直線向前延伸，自此出口匝道漸分為兩線道。系
      爭車輛於08：04：48至08：04：54由原減速車道變換至減
      速車道之外側車道，過程未施打方向燈（即附表編號2）
      。於08：05：20至08：05：24系爭車輛由匝道的外側車道
      向左變換至匝道的中線車道，過程未施打方向燈（即附表
      編號3）。於08：05：30至08：05：35畫面可見，系爭車
      輛由加速車道外側車道向左變換至加速車道內側車道，過
      程未施打方向燈（即附表編號4）。於08：06：04至08：0
      6：08畫面可見，系爭車輛由加速車道向左變換至外側車
      道，過程未施打方向燈（即附表編號5）。於08：06：13
      至08：06：19畫面可見，系爭車輛由外側車道向左變換至
      中線車道的過程中，僅於一開始施打兩次左側方向燈後即
      停止施打，斯時猶有3 分之2 的車身於外側車道上（即附
      表編號6）。於08：07：49至08：07：53畫面可見，系爭
      車輛由中線車道向右變換至外側車道的過程未施打方向燈
      （即附表編號7）。於08：11：13畫面可見，系爭車輛右
      側之路緣邊線另向左側分出一實一虛短白直線向前延伸。
      於08：11：13至08：11：21畫面可見，系爭車輛由外側車
      道變換至出口減速車道的過程未施打方向燈（即附表編號
      8）。於08：12：03畫面可見，系爭車輛左側之路緣邊線
      另向右側分出一實一虛短白直線向前延伸。於08：12：03
      至08：12：09畫面可見，系爭車輛由原車道變換至出口匝
      道之內側車道的過程未施打方向燈（即附表編號9）。系
      爭車輛繼續向前行駛，嗣因前方路口號誌燈為紅燈而停等
      ，於08：12：25畫面可見，系爭車輛車牌號碼為000-0000
      號，畫面結束。」，此有110年8月27日調查證據筆錄附卷
      可參。由檢舉光碟影像內容及上開勘驗內容可知，系爭車
      輛確有如附表所示於變換車道未施打方向燈之行為，原告
      就此亦不爭執（見本院卷第417頁），上開違規事實明確
      ，堪信為真實。另原告雖主張原處分中如附表編號第1號
      、第2號裁決書所載違規地點未明確載明至公里數小數點
      以下，原處分顯有誤認及記載錯誤云云。惟查，此係受限
      於被告裁決書之電腦格式限制致於違規地點欄無法彰顯至
      公里數小數點以下，況前於原告所合法收受之舉發單上所
      載違規地點亦均有明確詳細之記載，復以原告就上開勘驗
      內容亦均不予爭執，是自無從影響本件上開違規事實之認
      定，原告上開主張，自難足採。
（四）由本件舉發光碟影像及上開勘驗筆錄內容可知，附表編號
      1處分依據之違規事實為發生於109年10月22日08時04分，
      原告駕駛系爭車輛在國道1號南向98.3公里處，經民眾檢
      舉舉發其行駛高速公路未依規定變換車道（未依規定使用
      方向燈）之行為（即附表編號第1號處分所依據之違規事
      實），復依序於同日同時04分、05分、05分、06分、06分
      、07分，分別在國道1號南向98.8公里處、國道3號南向10
      1.1公里處、101.3公里處、102.1公里處、102.2公里處、
      105公里處、108.6公里處、109公里處，再經民眾檢舉舉
      發其各有行駛高速公路未依規定變換車道（未依規定使用
      方向燈）之違規行為（即附表編號第2-9號處分所依據之
      違規事實）。由上可知，附表編號第1-9號裁決所依據之
      違規事實違反之法條均為相同，然原處分中附表編號第1
      號、第2號裁決所依據之違規行為係於違規時間6分鐘內、
      違規地點6公里內所違反，亦未有行駛經過一個路口以上
      或經過不同區域之情事，據上所述，自應論以單一違規行
      為，編號2之裁決應予撤銷；而原處分中附表編號3號裁決
      所依據之違規行為，雖與前次違規行為即編號2行為間乃
      於6分鐘內發生，然相較二者之違規地點可知，系爭車輛
      已由國道1號通過新竹系統交流道、行駛至國道3號，顯屬
      不同路段，等同於經過一個路口以上而已行駛至不同區域
      ，則因其行駛之路段、區域不同，周遭車輛各異，顯係另
      為創設新的交通往來之風險，自不得例外論以單一違規行
      為至明，是編號3之違規行為仍應予以處罰；而附表編號
      第3號至第7號裁決所依據之違規行為均為6分鐘內、6公里
      內所違反，亦未行駛經過一個路口以上，據上應論以單一
      違規行為；附表編號第8號、第9號裁決所依據之違規行為
      為6分鐘內、6公里內所違反，亦未行駛經過一個路口以上
      所違犯，亦應論以單一違規行為。綜上，復依道交條例第
      85條之1第2項第1款規定及其立法意旨，並參考司法院釋
      字第604號解釋意旨，自應類推適用道交條例第85條之1第
      2項第1款規定，就附表所示違規行為不得均予連續舉發、
      分別裁罰，以避免發生處罰過當、過度評價之情狀。故就
      原處分中附表編號第2號、第4至7號裁決及第9號裁決，應
      予撤銷。
（五）被告雖主張道交條例第7條之2、處理細則第10條第2項第2
      款所規範之「逕行舉發」，與道交條例第7條之1、處理細
      則第10條第2項第5款所規範之「民眾檢舉舉發」，前者異
      於後者具行政機關公權力之權衡與裁量之空間，兩者於本
      質上顯然相異，本件為「民眾檢舉舉發」案件，自無類推
      適用道交條例第85條之1第2項而受上開連續舉發之限制，
      況附表所示違規行為顯係不同時間、不同車道間之違規變
      換車道行為，依自然觀點尚可明顯區隔為數行為，且衡諸
      車輛在高速公路行駛之車速甚快、危險性甚高，自應依法
      分別判斷、處罰等語。惟觀諸道交條例第7條之1及第7條
      之2的舉發規定，其中第7條之1規定公路主管機關及警察
      機關，就民眾檢舉之違規事實，經查證屬實，應即舉發，
      係明文賦予公路主管或警察機關得對於經查證屬實之交通
      違規行為，於事後進行舉發之權；又同條例第7條之2規定
      ，乃關於交通勤務警察或依法令執行交通稽查任務人員當
      場攔截製單舉發，及有該條所列當場不能或不宜攔截製單
      舉發，得逕行舉發之情形。而不論道交條例第7條之1、第
      7條之2或處理細則第10條規定，均僅係舉發方式之說明，
      此參道交條例第7條之1規定之立法理由為：「由於警力有
      限及民眾取巧違規成性，為交通秩序混亂原因之一，民眾
      如能利用適當管道檢舉交通違規，除可彌補警力之不足外
      ，亦將產生極大之嚇阻效果。」即明。
（六）復按，由處理細則第22條規定可知，「民眾檢舉舉發」案
      件於公路主管機關或警察機關受理後之處理方式有三：其
      一，行政機關派員查證屬實應予「舉發」；其二，若民眾
      以科學儀器取證提出檢舉且足認違規，行政機關得「逕行
      舉發」；其三，行政機關必要時得通知駕駛人到場說明。
      是「民眾檢舉舉發」案件於行政機關受理後，行政機關仍
      應依上開規定，按個案情形依職權酌量上開處理方式，足
      見縱為「民眾檢舉舉發」案件之後續處理亦將涉及公權力
      之裁量與行使至明，是道交條例第7條之1、第7條之2僅係
      舉發方式之說明，兩者尚非本質上不同。復以道交條例第
      85條之1第2項本即規範「不遵守責令改正」或「無法當場
      責令改正」之情形，與「民眾檢舉舉發」案件係因民眾並
      不具執法人員資格、自無權對行為人當場責令改正；或縱
      令責令改正行為人亦無庸遵守之情形，與上開第85條之1
      第2項所規範「不遵守責令改正」或「無法當場責令改正
      」之情形確應有相同之處，顯見兩者確有本質上之類似性
      ，自應類推適用上開規定之違反義務次數判斷標準、不得
      連續舉發甚明。是原告主張道交條例第7條之1及第7條之2
      的舉發規定，存有本質上之差異，道交條例第85條之1第2
      項規定僅適用於同條例第7條之2的逕行舉發案件，此屬立
      法考量等語，並不可採。
六、綜上所述，原告駕車行駛高速公路雖有9次未依規定變換車
    道之違規，惟其第2次遭舉發之違規行為，既係於第1次違規
    行為後，違規時間未相隔6分鐘、6公里以上所再為；第4至7
    次遭舉發之違規行為，既係於第3次違規行為後，違規時間
    未相隔6分鐘、6公里以上所再為；第9次遭舉發之違規行為
    ，既係於第8次違規行為後，違規時間未相隔6分鐘、6公里
    以上所再為，舉發機關即不應連續舉發，縱為連續舉發，被
    告亦應類推適用道交條例第85條之1 第2 項第1 款規定，而
    不得對原告第2次、第4至7次、第9次之違規行為，另為裁處
    。從而，被告就原告原處分中如附表所示編號第2號、第4至
    7號、第9號之違規變換車道行為另為裁處，其認事用法即有
    違誤，原告訴請撤銷附表編號第2、第4至7號、第9號之裁決
    ，為有理由，應予准許。至被告就原告如附表編號第1號、
    第3號、第8號行為部分，依道交條例第33條第1 項第4 款、
    第63條第1 項、處理細則規定，對原告各裁處罰鍰3,000元
    、記違規點數1 點之處分，則無違誤，原告訴請撤銷如附表
    編號第1號、第3號及第8號裁決部分，為無理由，應予駁回
    。
七、本件判決基礎已臻明確，兩造其餘之攻擊防禦方法及證據資
    料經本院審酌後，核與判決結果不生影響，爰不逐一指駁，
    附此敘明。
八、依行政訴訟法第237條之8第1項、第98條第1項前段、第104
    條準用民事訴訟法第93條，確定本件訴訟費用額為原告已繳
    費之起訴裁判費300元，並按原告、被告彼此敗訴比例，各
    自負擔200元、100元，另命被告賠償與原告100元，而判決
    如主文。　　
中　　華　　民　　國　　110 　年　　12　　月　　8 　　日
                  行政訴訟庭　法　官　林南薰
上為正本係照原本作成。
如不服本判決，應於判決送達後20日內，向本院提出上訴狀並表
明上訴理由（原判決所違背之法令及其具體內容或依訴訟資料可
認為原判決有違背法令之具體事實），其未載明上訴理由者，應
於提出上訴後20日內向本院補提理由書（上訴狀及上訴理由書均
須按他造人數附繕本，如未按期補提上訴理由書，則逕予駁回上
訴），並應繳納上訴裁判費新臺幣750元。
中　　華　　民　　國　　110 　年　　12　　月　　8 　　日
                              書記官　陳麗麗
附表
編號 違規時間 違規地點 舉發單號 裁決書案號  1 109年10月22日 08時04分 國道1號南向98.3公里處 109年11月2日國道警交字第ZBA343559號 109年12月12日第51-ZBA343559號  2 109年10月22日 08時04分 國道1號南向98.8公里處 109年11月2日國道警交字第ZBA343560號 109年12月12日第51-ZBA343560號  3 109年10月22日 08時05分 國道3號南向101.1公里處 109年11月5日國道警交字第ZFC191173號 109年12月12日第51-ZFC191173號  4 109年10月22日 08時05分 國道3號南向101.3公里處 109年11月5日國道警交字第ZFC191174號 109年12月12日第51-ZFC191174號  5  109年10月22日 08時06分 國道3號南向102.1公里處 109年11月5日國道警交字第ZFC191176號 109年12月12日第51-ZFC191176號  6 109年10月22日 08時06分 國道3號南向102.2公里處 109年11月5日國道警交字第ZFC191177號 109年12月12日第51-ZFC191177號  7 109年10月22日 08時07分 國道3號南向105公里處 109年11月5日國道警交字第ZFC191179號 109年12月12日第51-ZFC191179號  8 109年10月22日 08時11分 國道3號南向108.6公里處 109年11月5日國道警交字第ZFC191180號 109年12月12日第51-ZFC191180號  9 109年10月22日 08時12分 國道3號南向109公里處 109年11月5日國道警交字第ZFC191181號 109年12月12日第51-ZFC191181號